# 土地使用税资本化问题

提问人：chelsea1105 时间：2012-05-20 22:23:53
建设期内缴纳的土地使用税能够计入固定资产或者无形资产进行资本化处理吗

回答人：chenyiwei
这个问题之前在本版面上讨论过，你可以搜索一下之前的讨论。个人倾向于不能资本化。

提问人：chelsea1105 时间：2012-05-21 09:49:23
恩，我也查了准则，一般认为都应当计入当期费用。 但是有如下规定：自行建造的固定资产的成本包括工程物资、人工成本、交纳的相关税费、应予资本化的借款费用以及应分摊的间接费用等式。其中的相关税费是不是可以包括土地使用权哦

回答人：chenyiwei
个人不建议资本化。因为土地使用税是与土地的持有而不是取得相关，如果不缴纳，税务机关只能责令缴纳和罚款，不能责令停工、收回土地使用权、撤销工程许可等，因此不属于使工程达到预定可使用状态的必要、合理支出。